# 上市公司及控股东并委派相同的董事，如何判断是否存在重大影响....

提问人：林中一个我 时间：2020-04-13 08:05:16
陈老师您好，上市公司A与控股股东B共同成立一个子公司C，其中上市公司A持股19%，控股股东持股65%，第三方持股16%；子公司C设立董事会，三名董事，其中两名董事即使上市公司董事也是控股股东董事（人事关系在集团），另一名董事由第三方指派。请问这种情况下上市公司是否对C形成控制？

回答人：chenyiwei
上市公司作为公众公司，监管对其独立性是有特殊要求的。在这种情况下，持股19%并委派1/3的董事，对被投资方具有重大影响的可能性是存在的。如果换做一般企业，则由于其与母公司天然的一致行动关系，通常就认为这种情况下没有重大影响。